臺灣新北地方法院刑事判決
109年度原訴字第93號
公  訴  人  臺灣新北地方檢察署檢察官
被      告  鍾政成
                    （現另案在法務部矯正署宜蘭監獄執行                      中，寄押在法務部矯正署臺北監獄臺北                      分監）
            陳昱宏
上  一  人
指定辯護人  本院公設辯護人彭宏東  
上列被告因詐欺案件，經檢察官提起公訴（109年度偵字第18394
號、109年度偵緝字第2898號、第2899號、第2901號、第2903號
），本院判決如下：
    主  文
己○○犯如附表一編號1所示之罪，處如附表一編號1「宣告刑及沒
收」欄所示之刑。
乙○○犯如附表一各編號所示之罪，共肆罪，各處如附表一「宣告
刑及沒收」欄所示之刑及沒收。應執行有期徒刑貳年肆月。
    事  實
一、己○○、乙○○於民國109年1月間（起訴書誤載為2月間），先
    後加入劉志宏（所涉如附表編號2所示之三人以上共同詐欺
    取財犯嫌部分，未經起訴）及姓名年籍不詳、綽號「表哥（
    即郁安）」、「小八」等成年人所屬之詐欺集團，擔任領取
    詐欺集團成員詐騙所得之人頭帳戶存摺、提款卡包裹之「取
    簿手」，以及提領詐騙贓款之「車手」，負責至超商領取裝
    有人頭金融帳戶存摺、提款卡之包裹後轉交詐欺集團其他成
    員使用，或直接持人頭帳戶提款卡提領詐欺犯罪贓款後，再
    轉交上游之詐欺集團成員。嗣己○○、乙○○分別為下列犯行：
㈠、己○○、乙○○與「表哥（即郁安）」所屬之詐欺集團成員，共
    同意圖為自己不法之所有，基於三人以上共同詐欺取財之犯
    意聯絡，由該詐欺集團某不詳成員於如附表一編號1所示之
    時間，以如附表一編號1所示之方式詐騙鐘○庭，致其陷於錯
    誤，並依詐欺集團成員指示，於如附表一編號1所示之時間
    、地點、方式，將其女兒林○璇名下之郵局帳號00000000000
    000號帳戶存摺及提款卡寄出至附表一編號1所示之地點，己○○、乙○○再依「表哥」之指示，於109年2月17日7時12分許
    以附表一編號1所示之方式取得，乙○○並於同日晚間某時將
    前開帳戶之存摺及提款卡放置在新北市三重區某加油站之廁
    所內，轉交予詐欺集團其他成員收取，乙○○因此獲有新臺幣
    （下同）1,000元之報酬。
㈡、乙○○與劉志宏、「表哥（即郁安）」所屬之詐欺集團成員，
    共同意圖為自己不法之所有，基於三人以上共同詐欺取財之
    犯意聯絡，由該詐欺集團某不詳成員於如附表一編號2所示
    之時間，以如附表一編號2所示之方式詐騙甲○○，致其陷於
    錯誤，並依詐欺集團成員指示，於附表一編號2所示之時間
    、地點，共匯款10萬元至李秋賢申設如附表一編號2所示之
    帳戶內，乙○○並依「表哥」之指示，於如附表一編號2所示
    之時間、地點，將上開款項分次領出，復於109年2月17日晚
    間某時許，至址設桃園市○○區○○路000號之長庚醫療財團法
    人桃園長庚紀念醫院（下稱桃園長庚醫院）交予擔任「收水
    」之劉志宏，再轉交詐欺集團上游成員。
㈢、乙○○與「表哥（即郁安）」、「小八」所屬之詐欺集團成員
    ，共同意圖為自己不法之所有，基於三人以上共同詐欺取財
    之犯意聯絡，由該詐欺集團某不詳成員於如附表一編號3、4
    所示之時間，以如附表一編號3、4所示之方式詐騙戊○○、丁○○，致其等陷於錯誤，並依詐欺集團成員指示，於附表一編
    號3、4所示之時間、地點、方式，將其等申設之金融機構帳
    戶存摺及提款卡寄出至附表一編號3、4所示之地點，乙○○、
    「小八」再依「表哥」之指示，以附表一編號3、4所示之方
    式取得，乙○○復於109年2月21 日晚間某時，將前開戊○○、
    丁○○所有帳戶之存摺及提款卡放置在新北市三重區某加油站
    之廁所內，轉交予詐欺集團其他成員收取，乙○○因此各獲有
    1,000元之報酬。　　
二、案經戊○○、鐘○庭、甲○○訴由新北市政府警察局三峽分局、
    中和分局、土城分局報告臺灣新北地方檢察署檢察官，臺北
    市政府警察局中山分局報告臺灣南投地方檢察署檢察官呈請
    臺灣高等檢察署檢察長令轉臺灣新北地方檢察署檢察官偵查
    起訴。
    理  由
壹、證據能力部分：
一、按被告以外之人於審判外之言詞或書面陳述，除法律有規定
    者外，不得作為證據，刑事訴訟法第159 條第1 項定有明文
    。次按被告以外之人於審判外之陳述，雖不符前4 條之規定
    ，而經當事人於審判程序同意作為證據，法院審酌該言詞陳
    述或書面陳述作成時之情況，認為適當者，亦得為證據。當
    事人、代理人或辯護人於法院調查證據時，知有第159 條第
    1 項不得為證據（即傳聞證據）之情形，而未於言詞辯論終
    結前聲明異議者，視為有前項之同意，刑事訴訟法第159 條
    之5 亦有明文。本件被告乙○○於本院準備程序時，已表示對
    於全案傳聞證據均同意有證據能力（見本院卷第218頁），
    被告己○○則於本案審理期間未對全案傳聞證據之證據能力表
    示意見，亦未於言詞辯論終結前聲明異議，本院審酌該等陳
    述作成時之情況及與本案待證事實間之關聯性，認以之作為
    證據要屬適當，是依刑事訴訟法第159 條之5 規定，該等傳
    聞證據自有證據能力。
二、傳聞法則（即傳聞證據原則上不得作為證據）乃對於被告以
    外之人於審判外之言詞或書面陳述而為之規範，本判決所引
    用之非供述證據，無刑事訴訟法第159 條第1 項傳聞法則之
    適用。本院審酌上開證據資料作成時之情況，因與本案待證
    事實具有關聯性，且無證據證明係公務員違法取得之物，依
    法自得作為本案之證據。
貳、認定犯罪事實所憑之證據及理由：
一、上揭犯罪事實，業據被告己○○、乙○○於本院準備程序及審理
    中坦承不諱（見本院卷第114頁、217頁、303頁），並有如
    附表一各編號「證據」欄所示之證據可佐，足見被告2人之
    自白與事實相符。
二、至辯護人雖為被告乙○○辯護稱：告訴人戊○○提供國泰世華銀
    行帳戶存摺、提款卡予詐欺集團成員之行為，業經法院判決
    幫助詐欺取財罪確定，應可合理懷疑其沒有被騙，故此部分
    被告乙○○至超商收取其帳戶存摺、提款卡應不構成犯罪等語
    （見本院卷第304頁），然查：
㈠、證人即告訴人戊○○於本院審理中具結證稱：我當時是要找工
    作，一開始是在臉書社團找家庭代工，「安家儀」叫我加她
    的LINE，我不認識她，她說她是遊戲公司，提供帳戶一天可
    以給我1,000元，帳戶是借去做儲存遊戲點數使用，我當時
    急著找工作沒有想那麼多就被騙了，後來國泰世華銀行的客
    服打電話給我，說我的帳戶變成警示帳戶，我就馬上去報案
    了，我會在法院承認幫助詐欺是因為我確實有交出帳戶的行
    為，但我沒有容任對方把我的帳戶作為不法使用等語（見本
    院卷第285-292頁），又觀諸告訴人戊○○與LINE暱稱「安家
    儀」之人之訊息對話，告訴人戊○○於109年2月17日向「安家
    儀」表示想找兼職工作，「安家儀」即稱工作內容為提供帳
    戶租借給公司會員使用即可賺取10天為1期，1期1萬元之薪
    水，告訴人戊○○表示同意出租帳戶，「安家儀」旋即請其提
    供姓名、薪水帳戶、電話、欲出租之帳戶、身分證正反面等
    影像資料，表示要替其登記，並指示其於當日至統一超商寄
    出國泰世華帳戶之存摺及提款卡，於告訴人戊○○詢問有無「
    協議書」時，亦稱要等確定帳戶能正常使用之後再派專員找
    告訴人戊○○面簽，而告訴人戊○○於翌（18）日向「安家儀」
    表示接到銀行電話，其很擔心，所以想要取回寄出之帳戶等
    語，「安家儀」則一再安撫告訴人戊○○，佯裝關心並強調自
    己為合法公司無需擔心，告訴人戊○○尚有詢問帳戶是否會跑
    到詐騙車手手上，「安家儀」亦堅稱不會，嗣後告訴人戊○○
    於109年2月23日再度傳訊息予「安家儀」，質問為何其帳戶
    會遭人通報警示，並要求「安家儀」向其說明，然「安家儀
    」均不再予以回覆等情，有告訴人戊○○提出之LINE對話紀錄
    截圖1份在卷可查（見中檢109偵13960號卷第351-419頁），
    足見告訴人戊○○一開始確實是基於求職之目的而與「安家儀
    」接洽，過程中「安家儀」係以合法遊戲公司需要租用帳戶
    予會員使用之名義，向告訴人戊○○取得國泰世華銀行帳戶存
    摺與提款卡，並在告訴人戊○○提出質疑時以各種精巧話術安
    撫，衡情確有可能使告訴人戊○○陷於錯誤，誤信對方向其承
    租帳戶係合法之行為。
㈡、再佐以告訴人戊○○於其帳戶遭警示通報後，於109年2月24日
    主動撥打內政部警政署反詐騙諮詢專線詢問，並於同日至臺
    中市政府警察局霧峰分局吉峰派出所報案製作筆錄等情，有
    其內政部警政署反詐騙諮詢專線紀錄表、警詢筆錄各1份在
    卷可查（見109偵9606號卷第11-13頁、28頁），堪認其於發
    覺自己帳戶遭警示後，有積極報案尋求司法協助，其主觀上
    應係認為自己受到詐欺集團詐騙，而非與詐欺集團成員立於
    相同立場而幫助詐欺集團成員遂行犯罪之意。又目前檢警機
    關積極查緝出售人頭帳戶供詐欺集團使用之犯行，詐欺集團
    價購取得人頭帳戶已屬不易，遂改以詐騙方式取得人頭帳戶
    ，並趁帳戶提供者未及發覺前，充為人頭帳戶而供詐欺取財
    短暫使用等情節，時有所聞，一般人在信用不佳、經濟拮据
    等情形下，若因亟需用錢過於急切，確實可能未詳究細節、
    提高警覺而遭受詐欺集團詐騙、利用；況一般民眾既會因詐
    欺集團成員施用詐術而陷於錯誤，進而交付鉅額財物，則金
    融帳戶之持有人亦可能因相同原因陷於錯誤而交付存摺、提
    款卡，尚屬合乎常理，自不能率以法律相關專業人員之智識
    經驗為基準，遽推論被告必具相同警覺程度，而對構成犯罪
    之事實必有預見。故倘提供帳戶者可能係遭詐騙而交付金融
    帳戶存摺、提款卡（含密碼），亦即無法確信提供帳戶者係
    出於直接故意或間接故意，自應為有利於行為人之認定。是
    以，告訴人戊○○在缺錢急於尋找工作之情形下，難免降低警
    覺性，因一時思慮不周，受「安家儀」欺矇而交付上開金融
    帳戶之存摺、提款卡，並配合將密碼更改為指定號碼，致遭
    詐欺集團成員利用，或有疏失之處，惟此思慮未周與其主觀
    上預見及容任他人遂行詐欺取財犯行，終究未能相提併論，
    尚不得以此遽認告訴人戊○○有幫助詐欺之不確定故意。
㈢、故告訴人戊○○雖因將其國泰世華銀行帳戶資料交付不詳之人
    ，而經臺灣臺中地方法院以109年度中簡字第1906號認定其
    構成幫助詐欺取財罪，而經判處拘役40日確定，告訴人戊○○
    於該案法院訊問時亦坦承犯行，有其訊問筆錄、109年度中
    簡字第1906號簡易判決各1份可參（見本院卷第151-156頁、
    191-193頁），然其他法院判決所認定之事實尚不拘束本院
    ，本院仍應依卷內全部事證認定之。本案告訴人戊○○應係受
    詐欺集團所騙而寄出前揭帳戶存摺與提款卡至新北市○○區○○
    路0段000號、111號之統一超商虹海門市，並由被告乙○○出
    面領取後，再轉交予詐欺集團成員使用，被告乙○○自應構成
    三人以上共同詐欺取財罪。
三、從而，本案事證明確，被告己○○如附表一編號1所示、乙○○
    如附表一各編號所示之三人以上共同詐欺取財犯行，均堪以
    認定，應依法論科。
參、論罪科刑：
一、核被告己○○如附表一編號1所為，係犯刑法第339 條之4 第1
     項第2 款之三人以上共同詐欺取財罪。被告乙○○如附表一
    各編號所為，均係犯刑法第339 條之4 第1 項第2 款之三人
    以上共同詐欺取財罪。
二、按共同實行犯罪行為之人，在合同意思範圍以內，各自分擔
    犯罪行為之一部，相互利用他人之行為，以達其犯罪之目的
    者，即應對於全部所發生之結果，共同負責，不問犯罪動機
    起於何人，亦不必每一階段犯行，均經參與；再關於犯意聯
    絡，不限於事前有所協議，其於行為當時，基於相互之認識
    ，以共同犯罪之意思參與者，亦無礙於共同正犯之成立，且
    數共同正犯之間，原不以直接發生犯意聯絡者為限，即有間
    接之聯絡者，亦包括在內；而詐欺集團成員，以分工合作之
    方式，各自分擔犯罪行為之一部，相互利用他人之行為，以
    達詐欺取財之目的，即應負共同正犯責任，不必每一階段犯
    行均經參與，且犯意之聯絡，亦不以直接發生者為限，其有
    間接之聯絡者，亦屬之（最高法院28年上字第3110號、85年
    度台上字第6220號、97年度台上字第2946號判決意旨參照）
    。查本案係由詐欺集團中不詳成員先對附表一各編號所示之
    告訴人、被害人施行詐術，待其等受騙後，將金融帳戶存摺
    及提款卡以包裹寄出至指定地點，或將款項匯至人頭帳戶，
    「表哥」再指示被告乙○○及己○○領取包裹或提領款項，並轉
    交予甲○○或放置在指定地點供真實姓名、年籍不詳之詐欺集
    團成員收取，故雖無證據可證明被告2人有直接實行詐欺本
    案告訴人與被害人之行為，然其等2人既擔任「取簿手」與
    「車手」，並均可由此賺取不法報酬，其等所為應係詐欺集
    團犯罪計畫不可或缺之重要環節，被告2人應就其所各自參
    與之犯行所生之全部犯罪結果共同負責。是被告己○○、乙○○
    就附表一編號1部分，與「表哥（即郁安）」及其他真實姓
    名、年籍不詳之詐欺集團成員間，具有犯意聯絡及行為分擔
    ，應論以共同正犯。被告乙○○就附表一編號2部分，與劉志
    宏、「表哥（即郁安）」及其他真實姓名、年籍不詳之詐欺
    集團成員間，具有犯意聯絡及行為分擔，應論以共同正犯。
    被告乙○○就附表一編號3、4部分，與「表哥（即郁安）」、
    「小八」及其他真實姓名、年籍不詳之詐欺集團成員間，具
    有犯意聯絡及行為分擔，應論以共同正犯。
三、被告乙○○犯如附表一各編號所示之三人以上共同詐欺取財共
    4罪間，犯意各別，行為互殊，應予分論併罰。
四、被告己○○前因竊盜案件，分別經本院以101年度簡字第6805
    號判決處有期徒刑6月、臺灣臺北地方法院以101年度簡字第
    3007號判決處有期徒刑3月、102年度簡字第911號判決處有
    期徒刑3月；又因違反槍砲彈藥刀械管制條例案件，經臺灣
    高等法院以102年度上訴字第408號判決處有期徒刑2年6月、
    102年度上訴字第1600號判決處有期徒刑3年，上開各罪經臺
    灣高等法院以103年度聲字第593號裁定應執行有期徒刑6年
    ，於107年12月30日縮短刑期執行完畢等情，有其臺灣高等
    法院被告前案紀錄表在卷可稽，被告己○○於受徒刑執行完畢
    ，5 年內再犯本件有期徒刑以上之罪，依刑法第47條第1 項
    之規定，為累犯。惟衡諸其所犯本案與前揭構成累犯之案件
    ，罪質與犯罪手段相異，難認其等有何特別惡性或對刑罰反
    應力薄弱之情況，依司法院大法官會議釋字第775 號解釋意
    旨，不予加重其最低本刑。
五、爰審酌被告己○○、乙○○不思以正當途徑賺取所需，竟貪圖不
    法所得，加入詐欺集團從事「取簿手」及「車手」等工作，
    使詐欺集團之犯行得以遂行，造成告訴人、被害人受有財產
    上損失，所生損害甚鉅，應予非難；並考量被告2人在犯罪
    集團層級分工上，屬替代涉險之基層角色，非詐欺集團核心
    成員，且被告2人於本院審理中均坦承犯行，犯後態度尚佳
    ，惟均未與本案告訴人、被害人達成調解（告訴人鍾○庭雖
    曾向公訴檢察官表示願意調解，然於本院審理期日未到庭而
    無法由本院轉介調解），及考量被告己○○自述智識程度為高
    中肄業，家庭經濟狀況勉持，被告乙○○自述最高學歷為國中
    畢業，家庭經濟狀況勉持，有2名未成年子女需扶養（見被
    告2人警詢筆錄之受詢問者欄記載及本院第305頁）等一切情
    狀，分別就其2人所犯之罪，各量處如附表一「宣告刑及沒
    收」欄所示之刑，並就被告乙○○所處各刑合併定應執行刑如
    主文所示。
肆、沒收：
一、按犯罪所得，屬於犯罪行為人者，沒收之，前2 項之沒收，
    於全部或一部不能沒收或不宜執行沒收時，追徵其價額，刑
    法第38條之1 第1 項前段、第3 項定有明文。又共同正犯犯
    罪所得之沒收、追徵，應就各人所分得之數為之，所謂各人
    「所分得」之數，係指各人「對犯罪所得有事實上之處分權
    限」而言。因此，若共同正犯各成員內部間，對於犯罪所得
    分配明確時，應依各人實際所得宣告沒收，若共同正犯對於
    犯罪所得，其個人確無所得或無處分權限，且與其他成員亦
    無事實上之共同處分權限者，自不予諭知沒收（最高法院10
    7 年度台上字第2989號判決意旨參照）。
二、經查，被告己○○於本院準備程序時供稱：我跟乙○○一起去領
    包裹，但我沒有分到利潤，我當天就因另案被派出所警員帶
    去做筆錄，後來就因案被羈押了等語（見本院卷第114頁）
    ，核與被告乙○○於本院準備程序中供稱：109年2月17日早上
    己○○有跟我去（統一超商）士東門市領包裹，但己○○中午就
    被抓了等語相符（見本院卷第217頁），足認被告己○○未因
    本案而實際獲有犯罪所得，自不予宣告沒收。另被告乙○○雖
    於本院準備程序時供稱：本案這幾次犯行我都沒有拿到錢，
    因為「表哥」說酬勞1週算1次，我還沒拿到錢就被抓了，我
    領取的存摺和提款卡都依照「表哥」指示放在新北市三重區
    某處之加油站廁所內，另外我持李秋賢提款卡提領的10萬元
    已於當天晚上在桃園長庚醫院交給劉志宏了等語（見本院卷
    第217頁），然對照其於警詢時曾供稱：我領包裹1件可以獲
    得1,000元，是由「小八」或己○○給我等語（見109偵9606號
    卷第9-10頁、109偵18394號卷第4-5頁），且衡諸常情，為
    詐欺集團領取包裹之人為警查獲之風險甚高，若非有立即、
    高額之報酬，一般人實不願冒險從事此非法工作，故應以被
    告乙○○於警詢中所述較為可信，其每次領取包裹之後即可獲
    得1,000元之犯罪所得。又依卷內事證，亦無法證明其除了
    獲有上開報酬以外，另有分得或保有本案取得之詐欺款項，
    故應認被告乙○○如附表編號1、3、4所示犯行之犯罪所得各
    為1,000 元，又上開犯罪所得既未經扣案，即應依刑法第38
    條之1 第1 項前段、第3 項規定宣告沒收，並諭知於全部或
    一部不能沒收或不宜執行沒收時，追徵其價額。
三、按供犯罪所用、犯罪預備之物或犯罪所生之物，屬於犯罪行
    為人者，得沒收之，刑法第38條第2項前段定有明文。警方
    於109年2月26日查獲被告乙○○時，雖扣得之如附表二所示之
    iPhone6廠牌行動電話1支，且被告乙○○於警詢時供稱：這支
    手機是綽號「小八」的友人所有，作為領取包裹聯絡使用等
    語（見109偵9606號卷第8頁），然本案卷內並無證據證明該
    行動電話為被告乙○○所有之物，故依前揭規定，不予宣告沒
    收。
據上論斷，應依刑事訴訟法第299條第1項前段（依刑事判決精簡
原則，僅記載程序法條文），判決如主文。
本案經檢察官丙○○提起公訴，檢察官游淑惟到庭執行職務。
中　　華　　民　　國　　111 　年　　1 　　月　　20　　日
                  刑事第八庭    審判長法　官  楊仲農
　　　　　　　　　　　　　　　　　　　法　官  林翠珊
　　　　　　　　　　　　　　　　　　　法　官  陳盈如
上列正本證明與原本無異。
如不服本判決，應於判決送達後20日內敘明上訴理由，向本院提
出上訴狀 (應附繕本) ，上訴於臺灣高等法院。其未敘述上訴理
由者，應於上訴期間屆滿後20日內向本院補提理由書「切勿逕送
上級法院」。
                                      書記官  陳冠豪
中　　華　　民　　國　　111 　年　　1 　　月　　21　　日
附錄本案論罪科刑法條全文：
中華民國刑法第339條之4
犯第339條詐欺罪而有下列情形之一者，處1年以上7年以下有期
徒刑，得併科1百萬元以下罰金：
一、冒用政府機關或公務員名義犯之。
二、三人以上共同犯之。
三、以廣播電視、電子通訊、網際網路或其他媒體等傳播工具，
    對公眾散布而犯之。
前項之未遂犯罰之。
附表一：
編號 行為人 告訴人或被害人 詐欺時間、方式 寄出帳戶資料或匯款之時間、地點、方式 取得帳戶資料或提款之情形 證據 宣告刑及沒收 1  己○○、乙○○與真實姓名年籍不詳綽號「表哥（即郁安）」之人 鐘○庭 （告訴人） 由詐欺集團某不詳成員於109年2月8日，自稱係元大證券公司之員工「張雯」，並以LINE通訊軟體向鐘○庭佯稱：其公司要租用金融帳戶存摺及提款卡云云，致鐘○庭陷於錯誤，而依對方指示將其女兒林○璇（97年12月生，真實姓名年籍詳卷）名下之郵局帳號00000000000000號帳戶存摺及提款卡寄至指定右列地點。   於109年2月10日14時41分許，在桃園市○○區○○○街000號之統一超商，以統一超商交貨便之方式，將左列帳戶資料寄送至臺北市○○區○○路00號統一超商士東門市。 乙○○、己○○於109年2月17日7時12分許，依照「表哥」之指示，一同前往統一超商士東門市，由乙○○出面領取林○璇之郵局帳戶存摺及提款卡。 ①被告乙○○於警詢之供述（見109偵18394號卷第3-5頁） ②被告己○○於警詢、偵訊之供述（見109偵18394號卷第6-8頁、41-42頁） ③告訴人鐘○庭於警詢、偵訊中之指訴（見109偵18394號卷第9-10頁、30-331頁） ④統一超商貨態查詢系統資料（見109偵18394號卷第11頁） ⑤監視器畫面截圖照片（見109偵18394號卷第11-12頁） 己○○犯三人以上共同詐欺取財罪，處有期徒刑壹年貳月。        乙○○犯三人以上共同詐欺取財罪，處有期徒刑壹年貳月。未扣案之犯罪所得新臺幣壹仟元沒收，於全部或一部不能沒收或不宜執行沒收時，追徵其價額。 2 乙○○、劉志宏與真實姓名年籍不詳綽號「表哥（即郁安）」之人 甲○○ （告訴人） 由詐欺集團某不詳成員於109年2月17日撥打電話予甲○○，並佯稱：其係甲○○之親戚「陳俊成」，急需借款周轉云云，致甲○○陷於錯誤，依指示臨櫃匯款至右列指定帳戶。   ①109年2月17日12時14分許，在臺灣中小企業銀行仁德分行臨櫃匯款8萬元至李秋賢之臺灣中小企業銀行帳號00000000000號帳戶（下稱李秋賢臺灣中小企銀帳戶）。 ②109年2月17日13時23分許，從其上海銀行帳號00000000000000號帳戶轉帳2萬元至李秋賢台灣中小企銀帳戶。 乙○○依「表哥」之指示，分別於： ①109年2月17日12時38分許，在不詳地點，以自動櫃員機提領2萬元。 ②109年2月17日12時57分、58分許，在新北市○○區○○路0段000號之臺灣中小企銀錦和分行，以自動櫃員機各提領3萬元、3萬元。 ③109年2月17日13時48分許，在新北市○○區○○街00號之統一超商新民享門市，以自動櫃員機提領2萬元。 ①被告乙○○於警詢之供述（見109偵23691號卷第3-5頁） ②告訴人甲○○於警詢之指訴（見109偵32691號卷第6頁） ③提款情形一覽表（見109偵23691號卷第11頁） ④監視器畫面截圖（見109偵23691號卷第15-17頁） ⑤臺灣中小企銀109年8月21日竹科字第1098200962號函所附李秋賢帳戶之客戶基本資料及交易明細表（見109偵23691號卷第32頁） 乙○○犯三人以上共同詐欺取財罪，處有期徒刑壹年參月。 3 乙○○、真實姓名年籍不詳綽號「小八」之人及綽號「表哥（即郁安）」之人 戊○○ （告訴人） 由詐欺集團某不詳成員於109年2月17日9時58分前之某時日，在FACEBOOK社群網站（下稱臉書網站）上張貼工作訊息，經戊○○於109年2月17日9時58時許瀏覽上開訊息後，即以LINE通訊軟體與該成員聯繫，該成員即自稱係遊戲公司員工「安家儀」，並佯稱：其公司要租用金融帳戶存摺及提款卡云云，致戊○○陷於錯誤，而依對方指示將其名下之國泰世華銀行帳號000000000000號帳戶（下稱戊○○國泰世華銀行帳戶）之存摺及提款卡以統一超商交貨便之方式寄至右列指定地點。 於109年2月17日16時35分許，在臺中市○里區○○路000號統一超商大峰門市，以統一超商交貨便之方式，將左列帳戶資料寄送至新北市○○區○○路0段000號、111號之統一超商虹海門市。 乙○○於109年2月21日9時35分許，與「小八」一同搭乘不知情之鍾文雄駕駛之計程車前往左列門市，並由乙○○出面領取戊○○國泰世華銀行帳戶存摺及提款卡。 ①被告乙○○於警詢、偵查中之供述（見109偵9606號卷第7-10頁、52頁、63-65頁） ②告訴人戊○○於警詢之指訴、於本院審理中之具結證述（見109偵9606號卷第11-13頁、本院卷第285-295頁） ③證人鍾文雄於警詢之陳述（見109偵9606號卷第16-18頁） ④統一超商貨態查詢系統（見109偵9606號卷第38頁） ⑤臺灣大車隊叫車紀錄（見109偵9606號卷第41頁） ⑥監視器畫面截圖照片（見109偵9606號卷第44-45頁） ⑦告訴人戊○○與詐騙集團成員「安家儀」之line對話紀錄（見臺中地檢109偵13960號卷第351-419頁） 乙○○犯三人以上共同詐欺取財罪，處有期徒刑壹年貳月。未扣案之犯罪所得新臺幣壹仟元沒收，於全部或一部不能沒收或不宜執行沒收時，追徵其價額。 4 乙○○、真實姓名年籍不詳綽號「小八」之人及綽號「表哥（即郁安）」之人 丁○○（被害人） 由詐欺集團某不詳成員於109年2月6日前，自稱係元大證券公司之員工「張雯」，並以LINE通訊軟體向丁○○佯稱：其公司要租用金融帳戶存摺及提款卡云云，致丁○○陷於錯誤，依對方指示，將其名下臺灣銀行帳號000000000000號之帳戶、第一銀行帳號00000000000號之帳戶，以及合作金庫銀行帳號0000000000000號之帳戶存摺及提款卡，以統一超商交貨便方式，寄送至右列指定地點。  於109年2月15日14時30分許，在南投縣○○鄉○○路000號統一超商新國姓門市，以統一超商交貨便之方式，將左列帳戶資料寄送至臺北市○○區○○街00號1樓統一超商江陵門市。 乙○○於109年2月21日10時44分許，與「小八」一同前往統一超商江陵門市，由乙○○出面領取丁○○左列帳戶之存摺及提款卡。 ①被告乙○○於警詢中之供述（見南投地檢署109偵1901號卷第8-10頁） ②被害人丁○○於警詢、偵訊中之陳述（見南投地檢署109偵1901號卷第6頁反面-7頁反面、25頁） ③監視器畫面截圖照片（見南投地檢署109偵1901號卷第11頁） ④被害人丁○○提供之詐欺集團成員刊登之臉書網站廣告、與「張雯」之LINE對話紀錄、租賃帳戶協議書等資料（見南投地檢署109偵1901號卷第12-17頁反面） 乙○○犯三人以上共同詐欺取財罪，處有期徒刑壹年貳月。未扣案之犯罪所得新臺幣壹仟元沒收，於全部或一部不能沒收或不宜執行沒收時，追徵其價額。 
附表二：
物品名稱 數量 iPhone6廠牌行動電話（IMEI：000000000000000號） 1支